臺灣南投地方法院民事裁定
111年度消債聲字第9號
聲  請  人
即  債務人  黃秝榛即黃慧雯

代  理  人  葉玲秀律師（法律扶助律師）
相  對  人
即  債權人  玉山商業銀行股份有限公司


法定代理人  黃男州  
代  理  人  林慧琪  
相  對  人
即  債權人  台新大安租賃股份有限公司

法定代理人  陳力雄  


相  對  人
即  債權人  固德資產管理顧問股份有限公司

法定代理人  王吳貴妹


相  對  人
即  債權人  南投縣政府稅務局

法定代理人  吳毓紘  


相  對  人
即  債權人  交通部公路總局臺中區監理所南投監理站

法定代理人  黃永松  


相  對  人
即  債權人  中華電信股份有限公司臺灣南區電信分公司

法定代理人  張義豐  


相  對  人
即  債權人  勞動部勞工保險局

法定代理人  陳琄    


相  對  人
即  債權人  衛生福利部中央健康保險署

法定代理人  李伯璋  


相  對  人
即  債權人  馨琳揚企管顧問有限公司


法定代理人  唐明良  


相  對  人
即  債權人  億豪管理顧問股份有限公司

法定代理人  王子德  


上列當事人間消費者債務清理事件，聲請人即債務人聲請復權，
本院裁定如下：
    主  文
聲請人即債務人黃秝榛即黃慧雯准予復權。
    理  由
一、債務人有下列各款情形之一者，得向法院為復權之聲請：一
    、依清償或其他方法解免全部債務；二、受免責之裁定確定
    ；三、於清算程序終止或終結之翌日起3年內，未因第146條
    或第147條之規定受刑之宣告確定；四、自清算程序終止或
    終結之翌日起滿5年；消費者債務清理條例（下稱消債條例
    ）第144條定有明文。
二、本件聲請意旨略以：聲請人即債務人（下稱債務人）前於民
    國110年8月6日依消債條例聲請更生後，嗣於110年10月28日
    聲請轉為清算程序，經本院以110年度消債清字第10號裁定
    准為清算程序，並同時終止清算程序，復經本院以111年度
    消債職聲免第5號裁定予以免責，並已確定在案，故依消債
    條例第144條第2款規定，聲請復權等語。
三、經查：債務人於民國110年8月6日依消債條例規定具狀向本
    院聲請更生，嗣於110年10月28日具狀向本院聲請轉為清算
    程序（本院收件日期為110年10月29日），本院於111年5月3
    0日以110年度消債清字第10號裁定債務人自111年5月31日16
    時起開始清算程序，並同時終止清算程序；債務人復經本院
    於111年11月7日以111年度消債職聲免字第5號裁定債務人免
    責，並於111年11月29日確定在案等情，業經本院依職權調
    閱本院110年度消債清字第10號、111年度消債職聲免字第5
    號等卷宗查明屬實，是以債務人主張其業經本院裁定免責確
    定乙情，堪信為真實。從而，本件債務人既已受免責之裁定
    確定，則其據以向本院聲請復權，依消債條例第144條第2款
    規定，自屬有據，應予准許。
四、裁定如主文。
中　　華　　民　　國　 111　　年　　12　　月　　15　　日
                  民事第一庭  法  官  葛耀陽
以上正本係照原本作成。
如對本裁定抗告，須於裁定送達後10日內向本院提出抗告狀，並
繳納抗告費新臺幣1,000元。
中　　華　　民　　國　　111 　年　　12　　月　　16　　日
                              書記官  黃婉淑